臺灣高雄地方法院民事裁定　　　　　 110年度雄簡聲字第68號
聲　請　人　林季鋆　
相　對　人　王志銘　
上列當事人間聲請停止執行事件，本院裁定如下：
    主  文
聲請人供擔保新臺幣（下同）2 萬5,500 元後，本院110 年度司
執字第48478 號遷讓房屋等強制執行事件之強制執行程序，於本
院110 年度雄簡字第1923號債務人異議之訴事件判決確定、和解
或撤回起訴前應予停止。
    理  由
一、按有回復原狀之聲請，或提起再審或異議之訴，或對於和解
    為繼續審判之請求，或提起宣告調解無效之訴、撤銷調解之
    訴，或對於許可強制執行之裁定提起抗告時，法院因必要情
    形，或依聲請定相當並確實之擔保，得為停止強制執行之裁
    定，強制執行法第18條第2 項定有明文。
二、本件聲請意旨略以：相對人持中華民國仲裁協會110 仲雄聲
    義字第005 號仲裁判斷書（下稱系爭仲裁判斷書）為執行名
    義，聲請伊將門牌號碼為高雄市○○區○○街00 號2 樓之1
    房屋（下稱系爭房屋）遷讓返還予相對人，並經本院以110
    年度司執字第48478 號遷讓房屋等強制執行事件（下稱系爭
    執行事件）受理，然本件乃因伊於民國105 年間向相對人借
    款100 萬元，相對人要求年利率近40％之重利，伊繳納2 年
    後，無力償還，相對人遂要求伊將所有系爭房屋過戶予相對
    人抵債，然因結算兩造間之上開債權後，伊所欠款項，少於
    系爭房屋之價值約百萬，故相對人仍積欠伊系爭房屋價款百
    萬元未付，依兩造協議，伊過戶後，每月給付租金1 萬5,00
    0 元予相對人，然去年因疫情之故，伊收入銳減，無力支付
    每月1 萬5,000 元之租金，僅2 個月未繳納，相對人即要求
    伊遷讓系爭房屋，然相對人尚欠伊系爭房屋百萬尾款，以此
    抵付租金，應尚有餘額，詎相對人等均明知其間緣由，仍聲
    請強制執行要求伊遷讓系爭房屋，相對人所為致伊受有損害
    ，伊遂就系爭執行事件提起債務人異議之訴（本院110 年度
    雄簡字第1923號），惟因恐系爭房屋一旦遷讓予相對人，伊
    將受有勢難回復原狀之損害，爰聲請供擔保後停止系爭執行
    事件所為之強制執行程序等語。
三、經查：本件相對人持系爭仲裁判斷書為執行名義，聲請強制
    執行，並經本院以110 年度司執字第48478 號遷讓房屋等強
    制執行事件（下稱系爭執行事件）受理，命聲請人應將系爭
    房屋遷讓返還予相對人，而聲請人則於110 年10月20日提起
    本院110 年度雄簡字第1923號債務人異議之訴，請求撤銷系
    爭執行事件之強制執行程序等情，業經本院調閱系爭執行事
    件案卷、本院110 年度雄簡字第1923號民事事件卷宗查明無
    訛。聲請人主張其已向本院提起債務人異議之訴，聲請裁定
    停止系爭執行事件之強制執行程序，經核於法並無不合，應
    予准許。
四、末按法院依強制執行法第18條第2 項定擔保金額而准許停止
    強制執行之裁定者，該項擔保係備供債權人因停止執行所受
    損害之賠償，其數額應依標的物停止執行後，債權人未能即
    時受償或利用該標的物所受之損害額，或其因另供擔保強制
    執行所受之損害額定之，非以標的物之價值或其債權額為依
    據（最高法院86年度台抗字第442 號裁定意旨參照）。查系
    爭執行事件相對人聲請遷讓系爭房屋，其房屋現值為33萬4,
    100 元，有高雄市稅捐處110年房屋稅繳款書在卷可稽（見
    系爭執行事件卷第7 頁），則其因停止執行所受損害之數額
    ，自得依標的物停止執行後，相對人未能即時出租該標的物
    所受之租金損害額計算之。又依兩造原訂租約系爭房屋每月
    租金為1 萬5,000 元，有租賃契約書在卷可稽（見本院11 0
    年度雄簡字第1923號卷第13-19 頁) ，則相對人出租系爭房
    屋每年可得租金約為18萬元（計算式：15,000×12＝180,00
    0 ），是應以此數額計算相對人因停止執行未能即時受償所
    受之損害額，茲審酌系爭執行事件停止執行時間，須俟系爭
    本案事件判決確定為止，而前揭債務人異議之訴之訴訟標的
    價額未逾50萬元，依民事訴訟法第427 條第1 項規定應適用
    簡易訴訟程序，其期限參考各級法院辦案期限實施要點規定
    ，簡易事件第一、二審審判案件之辦案期限分別為10個月、
    2 年，共計2 年10個月，係屬不得上訴第三審事件，並按法
    定利率年息5%計算相對人因停止執行可能所受損失為2 萬5,
    500 元（即180,000 ×5 % ×（2+10/12 ）=25,500 ），故
    本院認以2 萬5,500 元作為聲請人應供擔保之金額，應屬相
    當並確實，爰酌定之而准許停止強制執行。
五、依強制執行法第18條第2 項，裁定如主文。
中    華    民    國  110     年    10    月    27    日
                  高雄簡易庭    法  官  林綉君
正本係照原本作成。
如不服本裁定應於送達後10日內向本院提出抗告狀，並繳納抗告
費新台幣1,000元。
中    華    民    國  110     年    10    月    27    日
                                書記官  羅崔萍